臺灣臺中地方法院民事裁定
                                       111年度亡字第58號
聲  請  人  賴如意  
關  係  人  賴其育  
            賴詩賢  
            賴佳化  
上列聲請人聲請宣告失蹤人死亡宣告事件，本院裁定如下：
    主  文
一、宣告賴澄湖（男、民國00年00月00日生、身分證統一編號：
    Z000000000號、失蹤前最後設籍址：臺中市○○區○○路0號）
    於民國106年5月16日下午12時死亡。
二、程序費用由賴澄湖遺產負擔。
    理  由
一、聲請意旨略以：聲請人為失蹤人賴澄湖（男、民國00年00月
    00日生、身分證統一編號：Z000000000號、失蹤前最後設籍
    址：臺中市○○區○○路0號）之配偶，失蹤人自99年5月16日離
    家後，自此音訊全無，迄今生死不明已逾11年，前經本院於
    110年10月29日以110年度亡字第91號准為死亡宣告之公示催
    告在案。現申報期間屆滿，未據失蹤人陳報其生存，或知失
    蹤人生死者，陳報其所知，爰依法聲請宣告失蹤人死亡等語
    。
二、按「失蹤人失蹤滿七年後，法院得因利害關係人或檢察官之
    聲請，為死亡之宣告。失蹤人為八十歲以上者，得於失蹤滿
    三年後，為死亡之宣告。失蹤人為遭遇特別災難者，得於特
    別災難終了滿一年後，為死亡之宣告」、「受死亡宣告者，
    以判決內所確定死亡之時，推定其為死亡。前項死亡之時，
    應為前條各項所定期間最後日終止之時。但有反證者，不在
    此限。」民法第8 條、第9 條分別定有明文。次按受死亡宣
    告者，以判決內所確定死亡之時，推定其為死亡；前項死亡
    之時，應為前條各項所定期間最後日終止之時，但有反證者
    ，不在此限，民法第9 條亦有明文。核諸死亡宣告之立法意
    旨謂「謹按失蹤云者，離去其住所或居所，經過一定年限，
    生死不分明之謂也。死亡宣告者，謂由法院以裁判宣告，看
    做為死亡也。凡人財產上及親屬上之關係，於生死相關者甚
    大，故人之生死既不分明，則某人財產上及親屬上之關係，
    亦瀕於不確定之情形，非第有害利害關係人之利益，並害及
    公益，故對於生死不分明之人，經過一定期間，法院得因利
    害關係人之聲請，為死亡之宣告」。
三、經查：聲請人主張之事實，業據其提出戶籍謄本、臺中市政
    府警察局大甲分局大甲派出所受（處）理失蹤人口案件登記
    表、入出國日期證明書為證，並經本院調取臺灣高等法院在
    監在押全國紀錄表、健保就醫紀錄查詢、電信資料查詢、臺
    中市政府警察局大甲分局函文、失蹤人口系統資料報表等件
    查核屬實，堪信失蹤人係於99年5月16日失蹤，計算至106年
    5月16日止，已滿7年，前經本院於110年10月29日准為公示
    催告，現公示催告之申報期間屆滿，未據失蹤人陳報其生存
    ，或知失蹤人生死者陳報其所知，揆諸前揭規定，自應推定
    該失蹤人於是日下午12時為死亡之時。從而，聲請人據以聲
    請本件失蹤人死亡宣告，應予准許。
四、爰依家事事件法第154條第3項，裁定如主文。
中　　華　　民　　國　　111 　年　　6 　　月　　21　　日
                  家事法庭  　法　官  陳斐琪
以上正本係照原本作成。
如對本裁定抗告，須於裁定送達後10日內向本院提出抗告狀（須
附繕本），並繳納抗告費新台幣1,000元。
中　　華　　民　　國　　111 　年　　6 　　月　　21　　日
                              書記官  張捷菡